【裁判字號】    99,交聲,956
【裁判日期】    991008
【裁判案由】    違反道路交通管理處罰條例聲明異議
【裁判全文】
臺灣士林地方法院交通事件裁定         99年度交聲字第956號
原處分機關  臺北市交通事件裁決所
異  議  人
即受處分人  甲○○
上列異議人即受處分人因違反道路交通管理處罰條例案件，對於
臺北市交通事件裁決所於民國99年8 月12日所為之處分（原處分
案號：北市裁罰字第裁22-AEY418591號）聲明異議，本院裁定如
下：
    主  文
異議駁回。
    理  由
一、異議意旨略以：異議人於民國99年6 月20日18時53分許，車
    行經內湖康樂街與安泰街口，當時路口為紅燈，伊停車在白
    線前第1 輛車，等候綠燈再行左轉安泰街，此時有一名員警
    騎機車從後面行進至伊車邊，同時在等紅燈，該員警當時非
    在路口執行交通勤務，等待紅燈秒數約為30秒後，轉為綠燈
    時伊再行左轉前進，伊當時車輛時速約為20至30公里，行進
    約156 公尺時有聽到車後有哨音聲音時，伊將車停邊，打開
    車窗，此時員警說伊紅燈左轉，伊辯稱無闖紅燈，員警仍不
    採而為製單舉發，爰聲明異議請求撤銷原處分云云。
二、原處分意旨略以：異議人即受處分人甲○○駕駛車號CU-890
    0 號自用一般小客車，於99年6 月20日18時53分許，行經臺
    北市○○街125 巷與安泰街口，為警攔停舉發有「駕車行經
    有燈光號誌管制之交岔路口闖紅燈」之違規，爰依道路交通
    管理處罰條例第53條第1 項之規定，處罰鍰新臺幣（下同）
    2,700 元，並依同條例第63條第1 項第3 款（裁決書漏第3
    款）之規定，記違規點數3 點等語。
三、按道路交通標誌、標線、號誌設置規則第206 條第5 款第1
    目規定：車輛面對圓形紅燈之行車管制號誌，表示禁止通行
    ，不得超越停止線或進入路口。次按汽車駕駛人，行經有燈
    光號誌管制之交岔路口闖紅燈者，處新臺幣（下同）1,800
    元以上5,400 元以下罰鍰，並記違規點數3 點，道路交通管
    理處罰條例第53條第1 項、第63條第1 項第3 款分別定有明
    文。
四、經查，本件經案發當時舉發違規之員警乙○○到庭具結證稱
    ：這張罰單是伊舉發的，當時異議人所駕之車輛有稍停於康
    樂街與安泰街口等紅燈大約3 至5 秒，當時康樂街還是紅燈
    ，伊停放在異議人的後面，當時還康樂街還是紅燈沒有變燈
    ，異議人是路口第一台車，後面還有其他車輛在停等紅燈，
    大家都還在等紅燈時，異議人僅停留路口約3 至5 秒即從康
    樂街違規左轉安泰街，當時只有異議人一台車輛左轉，異議
    人左轉安泰街之後，伊就馬上追躡異議人，直到安泰街32號
    時候才把異議人攔下，伊追異議人的時候一直注意異議人的
    車輛，視線都沒有離開過，伊把異議人攔下來之後，有告訴
    異議人其違規紅燈左轉，異議人左轉過去之後車速一開始的
    時候很快，以當時的狀況判斷，很多在路口違規的車輛，是
    要注意十字路口有沒有車輛跑出來，在路口是慢慢往前在注
    意前後左右有沒有來車，異議人左轉當時並不知道警察就在
    後面，伊之前不認識異議人等語明確（本院卷第22至25頁參
    照），此外復有證人庭呈之現場照片4 幀足資佐證（本院卷
    第28至29頁參照），衡諸證人乙○○為警務人員，與異議人
    素不相識，亦無怨隙，其於本院調查時具結後就親身經歷之
    事為詳細之證述，所述並無明顯不合常理及矛盾之處，且所
    言受刑法偽證罪處罰之擔保，其證言自得為本院判斷之依據
    ，是以堪認證人前開證述應屬事實；是以本件異議人闖紅燈
    違規事證明確，堪予認定；至其辯稱有停等紅燈待轉為綠燈
    時始行駛，並無闖紅燈云云，尚難採取。
五、綜上所述，本件事證明確，異議人違規事實堪以認定。原處
    分機關認為異議人違規事實明確，爰依道路交通管理處罰條
    例第53條第1 項、第63條第1 項第3 款之規定，裁處1,800
    元之罰鍰，並記違規點數3 點，並無不當，從而，本件異議
    為無理由，應予駁回。
據上論斷，應依道路交通管理處罰條例第87條第2 項，道路交通
案件處理辦法第19條，裁定如主文。
中    華    民    國    99    年    10    月    8     日
                  交通法庭法  官  吳維雅
以上正本證明與原本無異。
如不服本裁定應於送達後5 日內向本院提出抗告狀。
                          書記官  劉育君
中    華    民    國    99    年    10    月    8     日

司法院資訊處製作；財團法人民間司法改革基金會備份。
